臺北高等行政法院判決
　　　　　　　　　　　　　　　　　　 94年度簡字第00256號
原　　　告　艋舺青山宮管理委員會
代　表　人　王鑑昌（主任委員）住同上
被　　　告　臺北市稅捐稽徵處
代　表　人　甲○○（處長）
訴訟代理人　丙○○
　　　　　　乙○○
上列當事人間因地價稅事件，原告不服臺北市政府中華民國93年
3月19日府訴字第09302697400號訴願決定，提起行政訴訟。本院
判決如下：
　　主  文
原告之訴駁回。
訴訟費用由原告負擔。
　　事  實
一、事實概要：原告管理之臺北市○○區○○段2小段180及184
    地號等2筆土地，前經被告所屬萬華分處核定按一般用地稅
    率課徵地價稅。嗣原告於民國92年8月28日以系爭土地供儲
    放古物法器等及神明臨時供奉之場所為由，向被告所屬萬華
    分處申請免徵地價稅，為經該分處所否准。原告不服，向臺
    北市政府提起訴願，嗣經訴願決定駁回，原告猶未甘服，遂
    向本院提起行政訴訟。
二、兩造之主張：
甲、原告起訴意旨略以：
  (一)原告管理之艋舺青山宮係依法設立登記之國家三級古蹟，現
    奉臺北市政府文化局專案補助予以修復在案，目前已開始動
    工；原告為應神佛之臨時供奉及部分問事之信徒服務，與重
    修工程專案人員之研擬處所，特提供本宮正對面之臺北市○
    ○區○○段2小段180地號等2筆土地之房地，為神明供奉場
    所。
  (二)原告係依法設立寺廟登記，其產權亦為法人之名，且提供土
    地完全為寺廟支用，理應符合地價稅減免之條件；被告所述
    現場勘查，並未會同原告，顯然有所疏失。
  (三)系爭18O及184地號土地地上建物（門牌分別為：臺北市○○
    街195號後進、臺北市○○街○段193號）現場不但懸掛艋舺
    青山宮之招牌，房屋內部亦置神明，足可顯示係作寺廟用地
    使用，並有照片附卷可稽。
  (四)綜上所述由理由被告未盡調查之能事，訴願決定亦未詳加審
    究，復予維持，均難令人折服；懇請鈞院明察將訴願決定及
    原處分予以撤銷。
乙、被告答辯意旨略以：
  (一)原告管理之臺北市○○區○○段2小段180及184地號等2筆土
    地，前經被告所屬萬華分處核定按一般用地稅率課徵地價稅
    。嗣原告於92年8月28日以系爭土地供儲放古物法器等及神
    明臨時供奉之場所為由，向被告所屬萬華分處申請免徵地價
    稅，經該分處會同臺北市政府地政處於92年9月26日派員查
    得系爭180及184地號土地之地上建物（門牌分別為：臺北市
    ○○街195號後進、臺北市○○街○段193號）現場並未懸掛
    艋舺青山宮之招牌，195號後進之建物為鐵門深鎖，而自193
    號建物半開之鐵捲門向內查看，房屋內部亦為空置狀況，尚
    無跡象顯示係作寺廟用地使用，此有土地稅減免表及現場勘
    查照片3幀附卷可稽，是系爭2筆土地實際上並未供寺廟使用
    ，核與土地稅減免規則第8條第1項第9款：「私有土地減免
    地價稅或田賦之標準如左：九、有益於社會風俗教化之宗教
    團體，經辦妥財團法人或寺廟登記，其專供公開傳教佈道之
    教堂、經內政部核准設立之宗教教義研究機構、寺廟用地及
    紀念先賢先烈之館堂祠廟用地，全免。但用以收益之祀田或
    放租之基地，或其土地係以私人名義所有權登記者不適用之
    。」免徵地價稅之規定不符。
  (二)次查原告係因艋舺青山宮將進行整修，而於92年8月28日以
    系爭土地上之建物供法器及神佛「臨時」儲置之處所為由，
    申請免徵地價稅，是尚難據此認定系爭土地有供作寺廟使用
    之情事，況訴訟理由僅空言主張該等建物供神佛臨時供奉及
    部分問事之信徒服務，亦未提出具體事證以實其說，其主張
    實難憑採。至原告陳稱系爭土地確為艋舺青山宮合法登記產
    權所有，理應符合地價稅減免之條件乙節，查依卷附92年9
    月15日北市民三字第09232271500號臺北市寺廟登記表所載
    ，本案系爭2筆土地雖登記為艋舺青山宮所有，惟按實質課
    稅原則，上開土地實際上既未供寺廟使用，自不得依土地稅
    減免規則第8條第1項第9款規定免徵地價稅。從而，答辯機
    關所屬萬華分處於92年10月2日以北市稽萬華甲字第0926084
    76 00號函否准原告免徵地價稅之申請，揆諸前揭法條規定
    並無不合，訴願決定遞予維持，亦無違誤，請續予維持。
  (三)綜上論結，本件原告之訴為無理由，爰請求駁回原告之訴。
　　理  由
一、按土地稅法第 14條規定：「已規定地價之土地，除依第22
    條規定課徵田賦者外，應課徵地價稅。」第16條第1項前段
    規定：「地價稅基本稅率為千分之10」；土地稅減免規則第
    8 條第1項第9款規定：「私有土地減免地價稅或田賦之標準
    如左... 九、有益於社會風俗教化之宗教團體，經辦妥財團
    法人或寺廟登記，其專供公開傳教佈道之教堂、經內政部核
    准設立之宗教教義研究機構、寺廟用地及紀念先賢先烈之館
    堂祠廟用地，全免。... 」第24條第1項規定：「合於第7條
    至第17條規定申請減免地價稅或田賦者，應於每年（期）開
    徵40日前提出申請；... 減免原因消滅，自次年（期）恢復
    徵收。」
二、本件係原告所管理之臺北市○○區○○段2小段180及184地
    號等2筆土地，前經被告所屬萬華分處核定按一般用地稅率
    課徵地價稅。嗣原告於民國92年8月28日以系爭土地供儲放
    古物法器等及神明臨時供奉之場所為由，向被告所屬萬華分
    處申請免徵地價稅，為經該分處所否准。原告則不服，為如
    事實欄所載之主張。
三、經查：
  (一)被告所屬萬華分處派員會同臺北市政府地政處人員，於92
    年9月26日勘查系爭180及184地號土地之地上建物（門牌分
    別為：臺北市○○街195號後進、臺北市○○街○段193號）
    ，現場係「並未懸掛艋舺青山宮之招牌，195號後進之建物
    為鐵門深鎖」，而自193號建物半開之鐵捲門向內查看，房
    屋內部亦為空置狀況，尚無跡象顯示係作寺廟用地使用，此
    有土地稅減免表所載勘查結果及現場勘查照片3幀在卷足憑
    ；足認系爭建物於92年9月間並未供寺廟使用；與上開土地
    稅減免規則第8條第1項第9款所謂「其專供寺廟用地」免徵
    地價稅之規定不符。
  (二)另依卷附92年9月15日北市民三字第09232271500號臺北市寺
    廟登記表所載，本件系爭2筆土地雖登記為艋舺青山宮所有
    ，惟上開土地既未供寺廟使用，已如上述，自不得依土地稅
    減免規則第8條第1項第9款規定免徵地價稅。從而，被告所
    屬萬華分處於92年10月2日以北市稽萬華甲字第09260847600
    號函否准原告免徵地價稅之申請，依法自無不合。
四、綜上所述，原處分依法並無不合，訴願決定予以維持，亦無
    違誤。原告徒執前詞，聲請撤銷原處分及訴願決定，為無理
    由，應予駁回。又本件依卷內資料，事證已臻明確，爰不經
    言詞辯論為之，併此敘明。
據上論結，本件原告之訴為無理由，爰依行政訴訟法第236條、
第195條第1項後段、第98條第3項前段，判決如主文。
中　　華　　民　　國　　94　　年　　4　　月　　　14　日
                            第七庭法  官　黃　秋　鴻
右為正本係照原本作成。
本件以訴訟事件所涉及之法律見解具有原則性者為限，始得於本
判決送達後20日內向本院提出上訴狀並表明上訴理由，如已於本
判決宣示後送達前提起上訴者，應於判決送達後20日內補具上訴
理由（均按他造人數附繕本），且經最高行政法院許可後方得上
訴。
中　　華　　民　　國　　94　　年　　4　　月　　　14　日
                                   書 記 官  王 琍 瑩
